臺灣苗栗地方法院刑事判決
110年度易字第486號
公  訴  人  臺灣苗栗地方檢察署檢察官
被      告  NGUYEN THANH TUNG(越南籍，中文名：阮文松)




上列被告因竊盜案件，經檢察官提起公訴 （110年度偵字第3082
號），被告於本院準備程序中就被訴事實為有罪之陳述，經告知
被告簡式審判程序之旨，並聽取檢察官、被告之意見後，本院依
法改依簡式審判程序，判決如下：
    主  文
NGUYEN THANH TUNG（阮文松）犯竊盜罪，處拘役伍日，如易科
罰金，以新臺幣壹仟元折算壹日。
    犯罪事實及理由
一、本件除證據部分補充記載「被告於本院自白」、「繳費通知
    單、苗栗縣警察局竹南分局竹南派出所受理案件證明單、受
    理各類案件紀錄表」外，其餘犯罪事實及證據均引用檢察官
    起訴書所載（如附件）。
二、爰審酌被告不思循正當途徑獲取財物、充取電能，竟以上開
    方式行竊，侵害他人之財產權，造成被害公司受有財產上之
    損害，並危害全體用電者之利益，所為實屬不該；兼衡被告
    犯罪之動機、目的、手段、造成之損害情節及電能之數量、
    坦承犯行之態度；及被告表示欲和解，惟被害公司無意願及
    其意見（見偵卷第110頁，本院卷第44頁）；暨被告自述高
    中畢業、未婚、現為工廠作業員、月入約新臺幣（下同）4
    萬至4萬5千元等一切情狀，量處如主文所示之刑，並諭知易
    科罰金之折算標準。
三、按外國人受有期徒刑以上刑之宣告者，得於刑之執行完畢或
    赦免後，驅逐出境，刑法第95條定有明文。查被告雖係越南
    籍人士，然經本院處以前開罪刑，與上述規定不符，自無庸
    就是否有諭知驅逐出境必要一節予以審酌，併予敘明。
四、沒收
    被告竊取之電能為其犯罪所得，然其數量約0.96度，換算其
    金額約4.23元等情，業據證人吳月琴於警詢中證述明確（見
    偵卷第33頁），價值尚屬低微，依刑法第38條之2 第2 項之
    規定，爰不予宣告沒收或追徵。至被告竊取之電線1條，業
    經證人吳月琴取回（見偵卷第39頁），已實際發還被害人，
    爰依刑法第38條之1第5項規定，亦不另為沒收之諭知。
五、依刑事訴訟法第273 條之1 第1 項、第299 條第1項前段、
    第310 條之2 、第454 條第2 項，判決如主文。
六、如不服本判決，得自判決送達之日起20日內，以書狀敘述理
    由（須附繕本），提起上訴。
中　　華　　民　　國　　111 　年　　3 　　月　　4 　　日
                  刑事第二庭    法　官　林卉聆
以上正本證明與原本無異。　　　　　　　　　　　　　　　　如不服本判決應於收受判決後20日內向本院提出上訴書狀，並應敘述具體理由。其未敘述上訴理由者，應於上訴期間屆滿後20日內向本院補提理由書(均須按他造當事人之人數附繕本)「切勿逕送上級法院」。告訴人或被害人如對本判決不服者，應具備理由請求檢察官上訴，其上訴期間之計算係以檢察官收受判決正本之日期為準。　　　　　　　　　　　　　　　　
   　　                     　　書記官　劉碧雯
中　　華　　民　　國　　111 　年　　3 　　月　　4 　　日
附錄本判決論罪科刑之法條：
中華民國刑法第320條
意圖為自己或第三人不法之所有，而竊取他人之動產者，為竊盜
罪，處5年以下有期徒刑、拘役或50萬元以下罰金。
意圖為自己或第三人不法之利益，而竊佔他人之不動產者，依前
項之規定處斷。
前二項之未遂犯罰之。
中華民國刑法第323條
（竊能量以竊取動產論）
電能、熱能及其他能量，關於本章之罪，以動產論。
附件：
臺灣苗栗地方檢察署檢察官起訴書
                                     110年度偵字第3082號
　　被　　　告　NGUYEN THANH TUNG　（下稱阮文松） 
上列被告因竊盜案件，已經偵查終結，認應該提起公訴，茲將犯
罪事實及證據並所犯法條分敘如下：
　　　　　　犯罪事實
一、阮文松為節省電費，意圖為自己不法之所有，基於竊盜之犯
    意，於民國110年2月17日晚上10時許，在位於苗栗縣○○鎮○○
    路0段00○0號惠瑞特股份有限公司內，竊得公司內之電線，
    並以該電線私接該公司內之電源，為其電動車充電。
二、案經吳月琴告訴及苗栗縣警察局竹南分局報告偵辦。
　　　　　　證據並所犯法條
一、證據清單：
編號 證據名稱 待證事實  1 被告阮文松警詢及偵訊時之供述 1、坦承竊電供己使用。 2、坦承有拿取公司的電線，惟辯稱是廢棄電線云云。  2 證人吳月琴於警詢、偵訊時之證述 本件犯罪事實。  3 現場照片 佐證本件犯罪事實。 
二、核被告所為，係犯刑法第320條第1項、第323條之竊取電能
    罪嫌。
三、依刑事訴訟法第251條第1項提起公訴。
　此　致
臺灣苗栗地方法院
中　　華　　民　　國　 110　　年　　11　　月　　3 　　日
　　　　　　　　　　　　　　　檢  察  官　馮美珊
本件正本證明與原本無異　　　　　　　
中　　華　　民　　國　 110　　年　　11　　月　　14　　日
                              書  記  官  謝曉雯 　　　　　　
附錄本案所犯法條全文 
中華民國刑法第320條
意圖為自己或第三人不法之所有，而竊取他人之動產者，為竊盜
罪，處 5 年以下有期徒刑、拘役或 50 萬元以下罰金。
意圖為自己或第三人不法之利益，而竊佔他人之不動產者，依前
項之規定處斷。
前二項之未遂犯罰之。

中華民國刑法第323條
（竊能量以竊取動產論）
電能、熱能及其他能量，關於本章之罪，以動產論。